臺灣臺北地方法院民事裁定  
111年度訴字第5579號
原      告  謝明發  

訴訟代理人  何乃隆律師
被      告  吳秀容  

上列當事人間請求遷讓房屋等事件，本院裁定如下：
    主  文
本件移送臺灣桃園地方法院。
    理  由
一、按訴訟之全部或一部，法院認為無管轄權者，依原告聲請或
    依職權以裁定移送其管轄法院，民事訴訟法第28條第1項定
    有明文。次按因不動產之物權或其分割或經界涉訟者，專屬
    不動產所在地之法院管轄，同法第10條第1項復有明文。而
    所謂因不動產物權涉訟者，其訴訟標的非僅限於確認物權本
    體之存否，本於物權而生之物上請求權亦同屬之。又於原告
    就不同之訴訟標的，對於同一被告為同一聲明而提起合併之
    訴，其中一訴訟標的為專屬管轄，他訴訟標的屬於兩造合意
    管轄時，應審酌民事訴訟法第248條前段規範意旨，於客觀
    訴之合併情形原則上側重於便利當事人訴訟之規範目的，另
    基於專屬管轄之公益性，有助於裁判之正確及訴訟之進行，
    是此類訴訟事件，應本於前開原則，併由專屬管轄法院審理
    ，以填補民事訴訟法之規範漏洞，並兼顧兩造之訴訟利益及
    節省司法資源之公共利益（最高法院102年度台抗字第67號
    裁定意旨參照）。
二、經查，本件原告起訴主張兩造間就其所有之門牌號碼桃園市
    ○○區○○○路0段000號房屋（下稱系爭房屋）訂有租賃契約（
    下稱系爭租約），詎被告屢有將系爭房屋改裝為高爾夫練習
    場、拒絕維護及修繕系爭房屋設備、短繳未付租金已達4個
    月等違約情事，經其發函終止系爭租約後，爰依民法第767
    條第1項前段、第455條前段、第440條及第179條前段規定，
    訴請被告騰空遷讓返還系爭房屋，並給付積欠租金及相當於
    每月租金之不當得利等語。是原告關於請求遷讓房屋部分，
    既主張以民法第767條第1項前段之物上請求權為訴訟標的，
    屬因不動產物權涉訟，自應專屬系爭房屋所在地法院即臺灣
    桃園地方法院管轄；原告另再依據民法租賃及不當得利之法
    律關係所為之其餘請求，縱系爭租約條款中已有約定兩造合
    意由本院管轄，然揆諸上開說明，仍應併由上開專屬管轄法
    院審理，以兼顧兩造訴訟利益並節省司法資源。從而，本件
    應專屬臺灣桃園地方法院管轄，原告逕向無管轄權之本院起
    訴，核有違誤，爰依職權將本件移送於該管轄法院。 
三、依民事訴訟法第28條第1項，裁定如主文。
中　　華　　民　　國　　111 　年　　11　　月　　30　　日
                  民事第二庭  審判長法　官　林鈺琅
　　　　　　　　　　　　　　　　　　法　官　蒲心智
　　　　　　　　　　　　　　　　　　法　官　郭子彰　
以上正本係照原本作成。
如不服本裁定應於送達後10日內向本院提出抗告狀，並繳納抗告
費新臺幣1,000元。
中　　華　　民　　國　　111 　年　　11　　月　　30　　日
　　　　　　　　　　　　　　　　　　書記官　陳嬿舒